臺灣士林地方法院刑事判決　　　　　　　　　　　　　九十二年度易字第七二號
　　公　訴　人　臺灣士林地方法院檢察署檢察官
　　被　　　告　乙○○
右列被告因詐欺案件，經檢察官提起公訴（九十一年度偵緝字第四九一號），本院經
訊問被告後，被告為認罪之答辯，認為宜以簡式審判程序審理並判決如左：
    主  文
乙○○連續意圖為自己不法之所有，以詐術使人將本人之物交付，累犯，處有期徒刑
捌月。
    事  實
一乙○○（原名曾聰賢）曾犯偽造有價證券罪，經臺灣士林地方法院於民國八十二年
  六月二日以八十一年度訴字第一Ｏ九九號判決處有期徒刑三年六月確定，於八十六
  年一月十四日縮刑期滿執行完畢。乙○○於八十九年四月間在億象投資顧問公司任
  職，公司將已離職員工王載行經手之三、四位客戶資料轉交予乙○○，乙○○即依
  上開資料拜訪客戶，上開客戶中僅王載行之母甲○○同意由乙○○經手為其買受股
  票，乙○○遂於八十九年四月間售予甲○○順聚化學股份有限公司未上市股票，並
  於甲○○繳款後依約交付股票，經此買賣而取得甲○○之信任。嗣乙○○因經濟週
  轉困難，為清償債務及供己花用，竟基於意圖為自己不法所有之概括犯意，利用甲
  ○○對其之信任，先於同年五、六月間，向甲○○詐稱有同學在大陸工程股份有限
  公司工作，得以一股新台幣（下同）十元購買臺灣高速鐵路股份有限公司（以下簡
  稱臺灣高鐵公司）未上市股票，甲○○因前次交易無異狀，不疑有他，而同意購入
  三萬股股份，並於同年六月八日在臺北縣淡水捷運站給付三十萬元予乙○○。嗣乙
  ○○遲未交付臺灣高鐵公司股票，經甲○○催促後，乙○○謊稱因多人集體購買，
  須將股票集中處理，且為取信甲○○，於同年九月十二日在臺北縣淡水鎮○○路頂
  好超市附近，持前向不知情之郭瑛麟商借得之臺灣高鐵公司股票影本一張提示予甲
  ○○，以證明其確可購得臺灣高鐵公司股票，再訛稱：現臺灣高鐵公司增資股發售
  中，股東每三千股者得以每股六元認購增資股一千股，因甲○○已購入三萬股，得
  以低價認購一萬股，惟須繳付手續費云云，致甲○○再次陷於錯誤，於翌（十三）
  日自淡水第一信用合作社匯款六萬一千二百元入乙○○第一商業銀行（現改制為第
  一金融控股股份有限公司）仁愛分行帳號00000000000號帳戶中。乙○
  ○於同年九月十九日復詐稱：伊有同學欲移民加拿大，欲出售其所有之臺灣高鐵公
  司增資股股票，可提供其中三萬股予甲○○低價購得云云，甲○○不覺有異，於同
  日自淡水第一信用合作社更行匯款一萬九千元入乙○○上開帳戶中。嗣乙○○於同
  年九月底又誆陳：甲○○得以低於市價之每股十五元之價錢購買伊移民加拿大同學
  所有之臺灣高鐵公司股票，且上開公司之股票業經財政部證券暨期貨管理委員會核
  准於同年十月二十五日上櫃，應盡量購買云云，甲○○不疑有他，再先後於同年九
  月二十八日及二十九日，在淡水第一信用合作社匯款三十萬元及十五萬元至乙○○
  前開帳戶中。繼乙○○為償還其他債務，於同年十月十一日復以：臺灣高鐵公司股
  票即將上櫃，如有意再購買股票，伊可透過關係代為購買云云詐騙甲○○，甲○○
  未查有異，於翌（十二）日在臺北市石牌捷運站再交付十五萬元予乙○○。至同年
  十月二十五日臺灣高鐵公司並未上櫃，經甲○○詢問，乙○○一再推託且避不見面
  ，甲○○始知被騙，乙○○共計詐得九十八萬零二百元。
二案經甲○○告訴暨臺北縣政府警察局淡水分局報告台灣士林地方法院檢察署檢察官
  偵查起訴。
  理  由
一右揭犯罪事實，業據被告乙○○於偵查及本院審理時自白不諱，核與告訴人甲○○
  指訴，及證人郭瑛麟之證詞相符，並有淡水第一信用合作社匯出匯款條四張及被告
  出具之收據二張在卷可徵，堪認被告之自白與事實相符，足以採信。本件事證明確
  ，被告犯行洵堪認定，應依法論科。
二核被告乙○○所為，係犯刑法第三百三十九條第一項之詐欺取財罪。其先後多次犯
  行，時間緊接，方法相同，所犯均係犯罪構成要件相同之罪，顯係基於概括犯意反
  覆為之，應依連續犯之規定論以一罪，並加重其刑。又被告曾受事實欄所述犯罪科
  刑之執行，有台灣高等法院檢察署刑案記錄簡覆表一份在卷可稽可證，於五年內再
  犯本件有期徒刑以上之罪，為累犯，應依刑法第四十七條規定加重其刑，並遞加重
  之。被告於本件犯行後，業與告訴人成立和解，同意賠償告訴人之損害，惟現因案
  在監執行，而尚未償還。另被告於八十九年九月二十八日及二十九日向告訴人詐得
  之四十五萬元，經償債後尚有餘款五萬七千元，因被告見甲○○為公務員經濟狀況
  亦不佳，心有不安，遂思將其餘款五萬七千元返還告訴人，乃於同年十月四日建議
  告訴人出售三千股臺灣高鐵公司股份，經告訴人應允後，被告即將五萬七千元匯入
  甲○○郵局帳戶，充作賣得之股款等情，業據被告、告訴人陳稱在卷，並有和解筆
  錄一份在卷可參。爰審酌被告素行不佳、犯罪之動機、手段、目的，所得之不法利
  益、於本件犯行未為告訴人查知前，因良心不安而返還部分之款項，及犯罪後坦承
  犯行，業與告訴人成立和解，然尚未給付和解之金額等一切情狀，量處如主文所示
  之刑。
三據上論斷，應依刑事訴訟法第二百九十九條第一項前段、第二百七十三條之一第一
  項，刑法第五十六條、第三百三十九條第一項、第四十七條，罰金罰鍰提高標準條
  例第一條前段，判決如主文。
本案經檢察官林聰良到庭執行職務
中      華      民      國      九十三      年      一      月   三十   日
                                    臺灣士林地方法院刑事第五庭
                                        法  官  江  翠  萍
右正本證明與原本無異。
如不服本判決，應於判決送達後十日內，向本院提出上訴狀。
                                        書記官  范  淑  芬
中      華      民      國      九十三      年      二      月    四    日
附錄本判決論罪科刑依據之法條：
刑法第三百三十九條第一項
意圖為自己或第三人不法之所有，以詐術使人將本人或第三人之物交付者，處五年以
下有期徒刑、拘役或科或併科一千元以下罰金。
